【裁判字號】    97,交聲,1295
【裁判日期】    980430
【裁判案由】    聲明異議
【裁判全文】
臺灣臺南地方法院交通事件裁定        97年度交聲字第1295號
移送機關    交通部公路總局嘉義區監理所臺南監理站
異議人即
受處分人    甲○○
上列受處分人因違反道路交通管理處罰條例案件，對於交通部公
路總局嘉義區監理所臺南監理站民國97年12月16日所為之裁決處
分（處分案號：嘉監南字第裁74-NE0000000號），聲明異議，本
院裁定如下：
    主  文
異議駁回。
    理  由
一、原處分意旨略以：異議人即受處分人甲○○（下稱異議人）
    駕駛車牌號碼３Ｓ－６４０２號自用一般小貨車，於民國九
    十七年八月四日二十一時四十五分許，經高雄縣茄萣鄉○○
    路○段與四段路口闖紅燈，經高雄縣政府警察局警備隊員警
    由該路口所設置之自動照相儀器拍照後逕行製單舉發。嗣經
    移送機關即交通部公路總局嘉義區監理所臺南監理站，依道
    路交通管理處罰條例第五十三條第一項、第六十三條第一項
    第三款，裁處異議人罰鍰新臺幣（下同）二千七百元，並記
    違規點數三點等語。
二、本件異議意旨略以：異議人駕駛上開小貨車途經上開交岔路
    口時，因紅燈即停住，所以只越過停止線，並沒有直接闖越
    ，因而為此聲明異議，請求撤銷原處分等語。
三、按汽車駕駛人，行經有燈光號誌管制之交岔路口闖紅燈者，
    處一千八百元以上五千四百元以下罰鍰，並記違規點數三點
    ，道路交通管理條例第五十三條第一項及第六十三條第一項
    第三款分別定有明文。又按汽車行駛至交岔路口，其行進、
    轉彎，應遵守燈光號誌；車輛面對圓形紅燈表示禁止通行，
    不得超越停止線或進入路口，道路交通安全規則第一百零二
    條第一項第一款、道路交通標誌標線號誌設置規則第二百零
    六條第五款亦分別定有明文。而關於「闖紅燈」之認定，於
    無繪設路口範圍者：以車輛無視於紅燈警示，而有穿越路口
    之企圖，其車身並已伸越停止線並足以妨害其他方向人（若
    有行人穿越道）、車通行者，亦以闖紅燈論處；若僅車身伸
    越停止線則以不遵守標線指示視之，業經交通部八十二年四
    月二十二日以交路（８２）字第００９８１１號函釋甚明。
    是汽車駕駛人於行經設有行車管制號誌及停止線之路口而有
    超越停止線之情形，自應視該車輛超越停止線時之速度、超
    越之距離、紅燈亮起之時間及有無妨礙他人通行等各項因素
    ，綜合判斷駕駛人是否有超越停止線或進入路口之情事而違
    反紅燈號誌設置目的。
四、經查：
(一)、異議人駕駛車牌號碼３Ｓ－６４０２號自用一般小貨車，於
    九十七年八月四日二十一時四十五分許，經高雄縣茄萣鄉○
    ○路○段與四段路口闖紅燈，經高雄縣政府警察局警備隊員
    警由該路口所設置之自動照相儀器拍照後逕行製單舉發等情
    ，有高雄縣政府警察局九十七年十月十四日高縣警交字第Ｎ
    Ｅ0000000號舉發違反道路交通管理事件通知單一紙
    及違規採證照片二幀附卷可稽。
(二)、異議人固辯稱：異議人駕駛上開小貨車途經上開交岔路口時
    ，因紅燈即停住，所以只越過停止線，並沒有直接闖越云云
    。然觀諸卷附違規採證照片二幀所示，第一張照片紅燈已亮
    起時，異議人所駕駛之汽車車身前、後輪均已越過停止線上
    ；再由第二張照片以觀，此時顯示之數據為「Ｒ０５８」、
    「Ｖ＝１２」，則表示於紅燈亮起後五點八秒時，該違規車
    輛猶以時速十二公里繼續往前行駛，並已接近人行穿越道線
    之位置等情明確。縱因受限於儀器之設定，僅攝得該車行駛
    至接近人行穿越道線位置之照片，未攝得該車再前行闖越紅
    燈之影像，惟參酌異議人之車輛於紅燈亮起時，並未停止於
    停止線前，且於紅燈啟亮後五點八秒時，猶繼續以時速十二
    公里之速度向前行駛至人行穿越道線前緣，當可推知該車難
    於行人穿越道前煞停。苟異議人之車輛確係停止於行人穿越
    道前停等紅燈（即第二張照片所示之車輛位置），衡情斯時
    所測得之車速應趨近於零，而無高達時速十二公里之可能，
    顯見異議人確有穿越路口之企圖，繼續往前行駛穿越行人穿
    越道，進入該交岔路口，有礙其他方向之人、車通行，甚為
    明確。
五、綜上所述，異議人於前揭時、地，駕駛自用小貨車，有行經
    有燈光號誌管制之交岔路口闖紅燈之違規事實，應堪認定。
    則移送機關依道路交通管理處罰條例第五十三條第一項、第
    六十三條第一項第三款及違反道路交  通管理事件統一裁罰
    基準表之相關內容之規定，裁處異議人罰鍰二千七百元，並
    記違規點數三點，核無違誤。本件異議無理由，應予駁回。
六、據上論斷，應依道路交通管理處罰條例第八十七條第二項，
    道路交通案件處理辦法第十九條，裁定如主文。
中    華    民    國    98    年     4    月    30    日
                        交通法庭法  官  陳金虎
以上正本證明與原本無異。
如不服本裁定應於送達後5日內向本院提出抗告狀（應附繕本）
。
                                書記官  蔡明峰
中    華    民    國    98    年    4     月    30    日


司法院資訊處製作；財團法人民間司法改革基金會備份。
